【裁判字號】    96,易,5705
【裁判日期】    970128
【裁判案由】    傷害
【裁判全文】
臺灣臺中地方法院刑事判決              96年度易字第5705號
公  訴  人  臺灣臺中地方法院檢察署檢察官
被      告  甲○○
                      號
上列被告因傷害案件，經檢察官提起公訴（96年度偵字第19625
號），本院判決如下：
    主  文
甲○○犯傷害罪，處拘役貳拾日，如易科罰金，以新臺幣壹仟元
折算壹日。
    事  實
甲○○與張金石因土地糾紛，於民國96年5 月30日上午10時30分
許，由張金石之女乙○○會同甲○○及臺中縣雅潭地政事務所之
測量人員，前往坐落臺中縣大雅鄉○○段1531地號土地，進行土
地鑑界。俟測量完畢後，該地政事務所之測量助理黃繁聰遂要求
乙○○依其指界釘下界樁，惟甲○○不服鑑界之結果，竟基於傷
害之間接故意，以腳踢開乙○○正在釘下之界樁，致乙○○受有
左小指挫傷之傷害。
    理  由
一、認定犯罪事實所憑之證據及理由
  (一)告訴人於96年6 月25日警詢中指稱：「地政所人員鑑界完畢
    後要我在該鑑定之定點上插上地標，我正要釘上地標時，該
    鄰近土地之地主甲○○對鑑界之結果不滿意，便態度很惡劣
    的叫我不許釘，地政所人員就向其解釋如對鑑界結果不滿意
    可申請重新丈量，然後鑑界之人員就叫我釘下去，我釘到一
    半時，該地主甲○○就用腳踢我的手致我左手小指受傷。」
    等語，並有清泉綜合醫院傷害診斷證明書1 份在卷可佐。
  (二)證人黃繁聰（雅潭地政事務所測量員）於96年10月25日檢察
    官詢問時證稱：「當時乙○○用手扶界樁，準備將界樁釘在
    土地上，我有看見甲○○突然用腳踢界樁，說不要釘了，不
    知道有無踢到告訴人的手，但我看見告訴人跌倒在地上哭。
    我當時距離他們不到一公尺，是我指出該地點要她釘界樁，
    但甲○○不服鑑界結果，我跟他說你可以申請複測，他說不
    用這麼麻煩，就將界樁踢掉。」等語，經核與告訴人所述大
    致相符。
  (三)按刑法上之故意，依刑法第13條規定，有直接故意與間接故
    意之分，前者係指行為人對於構成犯罪之事實，明知並有意
    使其發生；後者則係指行為人對於構成犯罪之事實，預見其
    發生，而其發生並不違背其本意而言。被告於告訴人正釘下
    界樁之際，以腳踢界樁，其顯可預見告訴人可能因此受傷，
    其竟仍恣意為之，容任此結果發生，足認告訴人受傷之結果
    顯不違背被告之本意，被告主觀上具有傷害之間接故意，堪
    可認定。
二、對被告辯解之判斷：
    被告於本院審理時辯稱：當天是下雨天，地很滑，伊是滑倒
    ，並沒有踢告訴人，如果有碰到告訴人，也不是故意的，伊
    在派出所有表示如有必要伊可以道歉云云。惟被告於警詢中
    原辯稱：雅潭地政事務所通知伊於96年5 月30日上午至該處
    領界，伊不認識告訴人，為何要踢她，伊沒有做什麼事，不
    需與告訴人和解云云。其所述前後不一，已屬可疑。且被告
    確有以腳踢界樁，致告訴人之左小指挫傷之事實，已如前述
    ，足認被告所辯不實，非可採信。
三、論罪科刑之理由
  (一)被告所為係犯刑法第277條第1項之傷害罪。
  (二)審酌被告犯罪之動機僅因不服鑑界結果，其不循正當程序聲
    請複測，卻不顧可能造成告訴人傷害之結果，以腳踢界樁之
    方式洩憤，幸告訴人之傷勢並非甚為嚴重，惟被告犯罪後猶
    設詞飾卸，難認有所悔悟等一切情狀，量處如主文所示之刑
    ，並諭知易科罰金之折算標準。
四、適用之法律
  (一)刑事訴訟法第299條第1項前段。
  (二)刑法第277 條第1 項、第41條第1 項前段。
  (三)刑法施行法第1之1條。
中    華    民    國    97    年    1     月    28    日
                        刑事第八庭  法  官  陳慧珊
上正本證明與原本無異。
如不服本判決，應於判決送達後10日內向本院提出上訴狀（應附
繕本），上訴於臺灣高等法院臺中分院。
                                    書記官  施玉卿
中    華    民    國    97    年    1     月    28    日
【附錄本案論罪科刑法條】
刑法第277條第1項：
傷害人之身體或健康者，處 3 年以下有期徒刑、拘役或 1 千元
以下罰金。


司法院資訊處製作；財團法人民間司法改革基金會備份。
